Inventaris van het Kabinetsarchief van het Ministerie van Buitenlandse Zaken, 1871-1940
Nationaal Archief, Den Haag
- Afdeling Kabinet, A
  - Politieke en militaire aangelegenheden, A.4
    - Azië en Australië, A.4.5
      - Nederlands-Indië, A.4.5.3
        - Stukken betreffende de koloniale aangelegenheden van vreemde mogendheden in Azië en Australië, 1876-1898, 1900 - 1919; 779-780
          - 1876-1898, 779
          - 1900-1919, 780
        - Stukken betreffende de koloniale aangelegenheden van Nederland in Nederlands Oost-Indië, 1878-1924; 781
        - Stukken betreffende de stranding van het stoomschip Nisero en de daarop gevolgde aanhouding van de bemanning door de Radja van Tenom, 1884-1895; 782-784
          - 1884, 782
          - 1884, 783
          - 1884-1895, 784
        - Bezoek van twee Russische oorlogsschepen aan enige eilanden langs de westkust van Sumatra, 1887; 785
        - Aangelegenheden in verband met de Lombokexpeditie, schadevergoeding voor buitenlanders, 1894-1895; 786
        - Stukken betreffende het aanwerven van Nederlands-Indische koelies voor dienst in Duits Oost-Afrika en Duits Nieuw-Guinea, 1896-1897; 787
    - Afrika, A.4.6
      - Sumatra-traktaat. Afstand van de kust van Guinea, 1871-1872; 788
      - Geografische conferentie te Brussel en anti-slavenhandelexploratie in Afrika, 1876-1879; 789
      - Stukken betreffende de toestand in Egypte, rond het Suezkanaal en in Soedan en de houding van de grote mogendheden daartegenover, 1877-1894; 790-791
        De stukken uit de periode 1881-mrt. 1883 zijn bijna allemaal van een doorlopende nummering voorzien. Een agenda van de genummerde stukken is bijgevoegd. De niet genummerde stukken uit genoemde periode liggen bovenaan in het pak inv.nr. ...
        - 1877 en 1881-1882, 790
        - 1883-1891 en 1894, 791
      - Stukken betreffende de koloniale aangelegenheden van vreemde mogendheden in Afrika, 1879-1894; 792
      - Stukken betreffende de koloniale aangelegenheden van Italië in Afrika, 1879-1890; 793
      - Aangelegenheden betreffende Transvaal, 1888-1896; 794
      - De staatkundige verhouding tussen Nederland en Marokko, 1894; 795
      - Het plunderen van het motorschip 'Anna' door Marokkaanse zeerovers, 1895; 796
      - Onlusten in de Zuid-Afrikaanse Republiek, 1895-1896; 797
      - Stukken betreffende de Boerenoorlog, 1899-1902; 798-802
        - Algemeen, 1899-1902, 798
        - Bemiddeling ter voorkoming en ter beëindiging van de oorlog, 1899-1902, 799
        - Intrekking van het exequatur van de Nederlander G. Pott, consul van de Boerenrepublieken en van Nederland te Lourenço Marques, door de Portugese regering vanwege activiteiten ten gunste van de Boeren, 1900-1901, 800
        - Reis van S.J.P. Kruger, president van Transvaal, naar Europa, 1900-1901, 801
        - Concentratiekampen, krijgsgevangenen en vluchtelingen, 1900-1901, 802
      - Oorlog in Zuid-Afrika, onder meer betreffende de vredesonderhandelingen met Groot-Brittannië en verslagen van militaire attachés, 1900-1902; 803
        Zie ook inventaris 2.21.013 Collectie Asselbergs, inv.nrs. 26-33.
      - Stukken betreffende de koloniale aangelegenheden van vreemde mogendheden in Afrika, 1902-1917; 804
      - Stukken betreffende de eerste Marokko-crisis, 1905; 805
      - Mediatiedossier betreffende de Tripoli-oorlog, 1911-1912; 806
      - Statuut van Tanger, 1923-1929; 807
      - Persberichten uit Cairo en Djeddah, 1927-1933; 808
      - Islamitische publicaties, detachering Oost-Indische ambtenaar aan het gezantschap te Cairo, 1927-1933; 809
    - Amerika, A.4.7
      - Stukken betreffende Venezuela en Curaçao, 1875-1876; 810-811
        - 1875 - 1876 jan., 810
        - 1876 feb. - dec., 811
      - Staatkundige verhouding tussen Nederland en Venezuela, 1876-1900; 812
      - Neutraliteit van de landengte van Panama, 1881-1884; 813
      - Stukken betreffende koloniale aangelegenheden van vreemde mogendheden in Amerika, 1882-1924; 814
      - Stukken betreffende de koloniale aangelegenheden van Nederland in Nederlands West-Indië, 1883-1924; 815
      - Verwikkelingen tussen Engeland en Venezuela, 1885-1896; 816
      - Herstel der betrekkingen tussen Nederland en Venezuela, 1894-1895; 817
      - Politieke berichten over de oorlog tussen Spanje en de Verenigde Staten, 1898; 818
      - Stukken betreffende de voorbereiding van de aanleg van het Panama-kanaal en de stichting van de republiek Panama, 1901-1904; 819
      - Stukken betreffende de binnenlandse toestand in Mexico en het conflict van dat land met de Verenigde Staten, 1913-1917; 820
      - Stukken betreffende het vijfde pan-Amerikaanse congres te Santiago de Chile in Chili en de voorbereiding daartoe, 1922-1923; 821
  - Politieke rapportage, A.5
    Voor de politieke rapportage zie inventaris 2.05.19, Kabinetsarchief van het Ministerie van Buitenlandse Zaken betreffende de politieke rapportage door Nederlandse diplomatieke vertegenwoordigers in het buitenland, 1871-1940.
    - Stukken betreffende het rondzenden naar andere posten van (aan de minister gerichte) politieke rapporten, 1880-1882; 821A
      Stukken over politieke rapportages van gezantschappen die de minister ter kennisneming naar andere posten heeft gestuurd.
      Hierbij geleidebrieven, waarin de betrokken rapporten uitgebreid worden beschreven of heparafraseerd.
      Oud nr. 184
    - Consulaire verslagen, consulaatsrechten, scheepvaartlijsten van posten in Egypte, 1894-1907; 822
    - Uitgebreide rapporten van diplomaten over detailonderwerpen, 1911; 823
    - Rapporten van gezantschapsraden, secretarissen en attachés, 1912-1934; 824-825
      - 1912-1926, 824
      - 1926-1934, 825
    - Politieke berichten van jhr. J.J. Rochussen, gezantschapsraad met de titel van minister-resident te Parijs, 1918 dec. - 1919 jan.; 826
      Genummerd 1-12.
  - Diversen, A.6
    - Stukken betreffende Oosterse, Duitse en Venezolaanse zaken, consulaten, decoraties, Nederlandse koloniale financiën, 1872-1884, met retroacta vanaf 1867, (1867) 1872 - 1884; 827-828
      - Deel I, 827
      - Deel II, 828
    - Stukken betreffende culturele en wetenschappelijke aangelegenheden, 1872-1924; 829
    - Stukken betreffende economische, financiële en sociale aangelegenheden, 1872-1924; 830
    - Kaarten en foto's, voornamelijk van China, 1874-1898; 831
    - Stukken betreffende juridische en justitiële aangelegenheden, 1874-1922; 832
    - Stukken betreffende de verspreiding van pornografische lectuur en afbeeldingen, 1894-1896; 833
    - Stukken betreffende Nederlandse technici in dienst van de regeringen van Chili en Perzië, 1897-1903; 834
    - Stukken betreffende de studiereis naar Nederland van een bijzondere Chinese missie, 1906-1907; 835
    - Stukken betreffende Nederlandse financiële adviseurs in China en Oostenrijk, 1913-1924; 836
    - Klapper op houders van Nederlandse diplomatieke paspoorten, 1920-1921; 837
    - Stukken betreffende de conferenties van regeringsbureaus en vertegenwoordigers van de pers, 1932-1934; 838
    - Brief aan de leden van de Staatscommissie van het Internationaal Privaatrecht; Staat A en staat B, stukken gespecificeerd op staat A en B, 1934-1935; 839
    - Verslag van de delegatie voor Nederlands-Indië naar de Internationale Telegraaf- en Telefoonconferentie en de Internationale Radioconferentie te Cairo, 1938; 840
- Directie van het Protocol, B
  - Algemeen, B.1
    - Staatsceremonieel van Nederland en van vreemde staten, met index Ceremonieel, 1842-1919; 841
    - Staatsceremonieel; ontvangsten van gezanten en ambassadeurs, 1850-1919; 842
    - Staatsceremonieel; begrafenisplechtigheden en vreemde diplomaten, 1871-1914; 843
    - Hofceremonieel van vreemde landen, 1877-1918; 844
    - Nederlands hof; ceremonieel, 1881-1919; 845
    - Huwelijk van de koningin; aanbieden van stoffelijke huldeblijken aan de koningin door vreemdelingen, 1900-1901; 846
    - Vlaggen en wimpels van vreemde staten, 1889-1920; 847
    - Voorbeelden van vlaggen van Chinese diplomaten (bijlage bij brief nr. 11668/1901), 848
    - Buitengewone zendingen (sedert de regeringsaanvaarding van koningin Wilhelmina) vanwege de koningin naar vreemde hoven, 1898-1939; 849
    - Buitengewone zendingen van vreemde hoven naar de koningin, 1900-1934; 850
    - Buitengewone zendingen; ridderorden, 1908-1911; 851
    - 'Stamboeken', registers van dienststaten van bezoldigde ambtenaren van het Departement van Buitenlandse Zaken, 1845-1945; 852-857
      Met alfabetische index op namen van de ambtenaren. De dienststaten beginnen soms vóór 1845.
      Voorzover de staten gegevens bieden over de periode voor het tijdvak, waarover het inv.nr. loopt, zijn die gegevens onvolkomen en moeten de voorgaande dienststaten worden gecontroleerd. Ook als men geen nieuwe staten in het deel bijschreef en men een nieuw deel begon, werden de staten bijgewerkt in het oude deel.
      Voor de registers van bezoldigde- en onbezoldigde consulaire ambtenaren zie inventaris B-dossiers (B29).
      - 1845 - 1886, 852
      - 1887 - 1921 april 14 (1932), 853
      - 1921 april 15 - 1945 (1947), registers A t/m K, 854
        Openbaarheid beperkt tot 1 januari 2023
      - 1921 april 15 - 1945 (1947), registers L t/m Z, 855
      - Registers van bezoldigde ambtenaren, 1879-1919, 856
      - Register van bezoldigde ambtenaren, 1933-1946, 857
        Openbaarheid beperkt tot 1 januari 2022
  - Geloofs- en terugroepingsbrieven van Nederlandse en buitenlandse diplomaten, B.2
    - Nederlandse diplomaten, B.2.1
      - Geloofsbrieven van Nederlandse diplomaten, op land, 1872-1939; 858-860
        - Amerika t/m Cuba, 858
        - Denemarken t/m Portugal, waaronder de Pauselijke Staat, 859
        - Roemenië t/m Zwitserland, waaronder het hof van Waldeck-Pyrmont, 860
      - Index van geloofsbrieven van Nederlandse gezanten, op land, 1814-1939; 861
      - Terugroepingsbrieven van Nederlandse diplomaten (op land), 1871-1939; 862-863
        - A t/m P, 862
        - Q t/m Z, 863
      - Index van terugroepingsbrieven van Nederlandse gezanten, op land, 1816-1939; 864
    - Buitenlandse diplomaten, B.2.2
      - Geloofsbrieven van vreemde diplomaten, op land, 1871-1939; 865-869
        - Amerika t/m Hongarije, 865
          China apart.
        - China, 866
        - Iran (Perzië) t/m Rusland, 867
          Pauselijke Staat apart.
        - Pauselijke Staat, 868
        - Siam t/m Zwitserland, alsmede vervallen geloofsbrieven, 869
      - Register van geloofsbrieven van buitenlandse diplomaten., 870
      - Terugroepingsbrieven van vreemde gezanten; China, 1858-1933; 871
      - Register van terugroepingsbrieven van buitenlandse diplomaten., 1815-1939; 872
        Hierbij tevens een omslag 'oude terugroepingsbrieven'.
  - Protocolbrieven, B.3
    - Lijst van de dossiers met protocolbrieven sedert 1815, 1815-1901; 873
    - Protocolbrieven bij bevallingen, huwelijken, overlijden, 1871-1879; 874
    - Register van en indicateur op de protocolbrieven, 1891-1934; 875-877
      - 1891-1898, 875
      - 1898-1923, 876
      - 1924-1934, 877
    - Lijsten van protocolbrieven van en aan de koningin, 1898-1932; 878-880
      - 1898 aug. 31 - 1907 mrt.: nrs. 1-343, 878
      - 1907 mrt. - 1922 mei: nrs. 344-838, 879
      - 1922 juli - 1932 dec.: nrs. 839-1019, 880
    - 'Protocole de Sa Majesté la Reine'; o.a. modellen inzake adresgeving, aanhef en slot van brieven ter gelegenheid van de troonsbestijging van koningin Wilhelmina, 1898; 881
    - 'Protocole de Sa Majesté la Reine', z.j.; 882
    - Protocolbrieven van koningin Emma, 1898-1917, van prins Hendrik, 1901-1927, en van prinses Juliana, 1937, 1898-1937; 883
    - Ceremonieel; Index van verschillende besluiten van de koningin inzake protocolbrieven, z.j.; 884
    - Protocolbrieven van het Duitse Rijk, op plaats resp. deelstaat of vorstendom, 1901-1936; 885-886
      - A t/m R (nr. I, 1 t/m 12), 885
      - S t/m Z, alsmede gemediatiseerde vorsten (nr. I, 13 t/m 22), 886
  - Verdragen, B.4
    - Afschriften van grensverdragen uit de 17e en 18e eeuw met Duitse vorsten, 1911; 887
    - Afschriften van traktaten, 1800-1809 en 1926; 888-889
      - 1800-1809, 888
      - 1926 (kopie van de slotakte van de conferentie over olievervuiling), 889
    - Traktatenlijsten, 1814-1940; 890-893
      - 1814-1876: nrs. 1-448, 890
      - 1876-1902: nrs. 449-686, 891
      - 1903-1926: nrs. 687-925, 892
      - 1927-1940: nrs. 926-1259, 893
        Nog bij het Ministerie van Buitenlandse Zaken.
    - Volmachten ten behoeve van gezanten bij het ondertekenen van verdragen en conferenties, nr. 290 t/m 1103, met index, 1871-1939; 894-897
      - 1871-1892: nrs. 290-448, 894
      - 1892-1913: nrs. 449-737, 895
      - 1913-1936: nrs. 738-1024, 896
      - 1936-1939: nrs. 1025-1093, 897
    - Lijsten van verdragen, opgemaakt in de periode 1886-1940 (1945), 1886-1945; 898
      Openbaarheid beperkt tot 1 januari 2021
    - Convention concernant les conflicts de lois relatifs aux effets du mariage sur les droits et les devoirs des époux dans leurs rapports personnels et sur les biens des époux, 1905; 899
    - Overzicht der data van ratificatie van conventies, gesloten op de Tweede Haagse Vredesconferentie (1907), 1909-1914; 900-914
      Gegevens ook te vinden in 'Conventions and declarations between the powers concerning war, arbitration and neutrality'; zie achter de Franse tekst 'De tweede Vredesconferentie, tabel der ondertekeningen, ratificaties en toetredingen'.
      - Convention concernant les conflicts de lois relatifs aux effets du mariage sur les droits et les devoirs des époux dans leurs rapports personnels et sur les biens des époux, 1905, 900
      - Convention concernant l'interdiction et les mesures de protection analogues, 1905, 901
      - Convention pour le règlement pacifique des conflicts internationaux, 1909-1912, 902
      - Convention concernant la limitation de l'emploi de la force pour le recouvrement de dettes contractuelles, 1909-1912, 903
      - Convention relative à l'ouverture des hostilités, 1909-1912, 904
      - Convention concernant les lois et coutumes de la guerre sur terre, 1909-1914, 905
      - Convention concernant les droits et les devoirs des puissances et des personnes neutres en cas de guerre sur terre, 1909-1914, 906
      - Convention relative à la transformation des navires de commerce en bâtiments de guerre, 1909-1914, 907
      - Convention relative à la pose de mines sous-marines automatiques de contact, 1909-1914, 908
      - Convention concernant le bombardement par des forces navales en temps de guerre, 1909-1914, 909
      - Convention pour l'adaptation à la guerre maritime des principes de la Convention de Genève, 1909-1914, 910
      - Convention concernant les droits et les devoirs des puissances neutres en cas de guerre maritime, 1909-1914, 911
      - Déclaration relative à l'interdiction de lancer des projectiles et des explosifs du haut de ballons, 1909-1914, 912
      - Convention relative au régime des navires de commerce ennemis au début des hostilités, 1910-1914, 913
      - Convention relative à certaines restrictions à l'excercice du droit de capture dans la guerre maritime., 914
    - Doorslagen van teksten van overeenkomsten betreffende in- en uitvoer, gesloten in 1916 tussen het Landbouw Export Bureau en de British and General Trading Association of the Deutsche Handelsstelle im Haag., 915
    - Stukken betreffende de economische overeenkomsten met Duitsland., 1917; 916